臺灣臺北地方法院刑事附帶民事訴訟判決
110年度簡上附民字第27號
原      告  鍾淳真


訴訟代理人  鍾宜耘
被      告  黃威翔
上列被告因違反洗錢防制法案件（110年度簡上字第188號），經
原告於刑事訴訟提起附帶民事訴訟，請求損害賠償，本院於民國
111年3月28日言詞辯論終結，判決如下：
    主  文
被告應給付原告新臺幣參萬玖佰陸拾伍元，及自民國一百一十年
十二月三十日起至清償日止，按週年利率百分之五計算之利息。
原告假執行之聲請駁回。
    事實及理由
一、原告主張：被告明知金融機構之帳戶為個人信用之重要表徵
    ，且可預見將自己之存摺、提款卡、印章及密碼等帳戶資料
    任意提供他人使用，可能因此幫助他人從事詐欺犯罪，竟基
    於縱他人以其金融帳戶實施詐欺亦不違其本意之幫助故意，
    以新臺幣（下同）1萬元之代價，將其向永豐商業銀行申請
    使用之帳號000-00000000000000號帳戶（下稱系爭帳戶）、
    存摺、提款卡及提款卡密碼提供予自稱「SHIN」之真實姓名
    年籍不詳之詐騙集團成員使用。嗣該詐騙集團成員取得前述
    帳戶存摺、金融卡及密碼後，即意圖為自己不法之所有，基
    於詐欺取財之犯意，向原告行使詐術，致原告陷於錯誤而依
    指示於110年3月15日12時34分許，匯款3萬950元至系爭帳戶
    ，隨即遭詐騙集團成員提領。因認被告提供帳戶之幫助詐欺
    行為，造成原告受有3萬950元及手續費15元，合計3萬965元
    之損害，爰依民法第184條第1項前段、第185條侵權行為之
    法律關係，請求被告賠償等語。並聲明：被告應賠償原告3
    萬965元，及自起訴狀繕本送達翌日起至清償日止，按週年
    利率百分之5計算之利息；願供擔保，請准宣告假執行。
二、被告經合法通知，於言詞辯論期日到場，惟未提出聲明或陳
    述。　　
三、得心證之理由：
（一）因犯罪而受損害之人，於刑事訴訟程序得附帶提起民事訴
      訟，對於被告及依民法負賠償責任之人，請求回復其損害
      ；附帶民事訴訟之判決，應以刑事訴訟判決所認定之事實
      為據，刑事訴訟法第487條第1項、第500條前段分別定有
      明文。又因故意或過失，不法侵害他人之權利者，負損害
      賠償責任；數人共同不法侵害他人之權利者，連帶負損害
      賠償責任；不能知其中孰為加害人者亦同；造意人及幫助
      人，視為共同行為人，民法第184條第1項前段、第185條
      亦有明定。
（二）經查，本件原告主張被告於上開時、地，故意犯上開事實
      及理由欄所示之侵權行為，致原告受有3萬965元財產損害
      ，且被告就上開所為，係涉犯刑法第30條第1項前段、第3
      39條第1項之幫助詐欺取財罪，及刑法第30條第1項前段、
      洗錢防制法第14條第1項之幫助一般洗錢罪等節，業經本
      院以110年度簡上字第188號刑事判決審認明確，並有被告
      永豐銀行帳戶之客戶基本資料及110年3月15日之交易明細
      、原告網路銀行交易畫面截圖可稽（見臺灣臺北地方檢察
      署偵16139卷第15、21、49頁）。是原告主張被告故意不
      法侵害其財產權，致其受有3萬965元之財產上損害乙事，
      有上開刑事判決可據，自堪信為真實，揆諸首揭說明，被
      告自應負損害賠償之責任。
（三）從而，原告依侵權行為之法律關係，請求被告賠償其損害
      3萬965元，自屬有據。　
四、按給付無確定期限者，債務人於債權人得請求給付時，經其
    催告而未為給付，自受催告時起，負遲延責任。其經債權人
    起訴而送達訴狀，與催告有同一之效力，民法第229條第2項
    定有明文。又遲延之債務，以支付金錢為標的者，債權人得
    請求依法定利率計算之遲延利息；法定週年利率為百分之5 
    ，民法第233條第1項前段、第203條亦有明定。本件原告對
    被告之侵權行為債權，核屬無確定期限之給付，既經原告提
    起附帶民事訴訟，起訴狀繕本於110年12月29日送達被告（
    見本院卷第9頁），自生催告給付之效力，被告自受催告時
    起負遲延責任，是原告併請求被告自起訴狀送達之翌日即11
    0年12月30日起至清償日止，按週年利率百分之5計算之利息
    ，亦無不合。
五、綜上所述，原告依侵權行為之法律關係，請求被告給付3萬9
    65元，及自110年12月30日起至清償日止，按週年利率百分
    之5計算之利息，為有理由，應予准許。又本院110年度簡上
    字第188號已不得上訴於第三審法院，本件命被告之上訴利
    益未逾150萬元，依民事訴訟法第466條第1項、第3項規定，
    業不得上訴第三審，經本院判決即告確定，無為假執行之必
    要，故原告聲請供擔保宣告假執行，不應准許。
六、本件事證已臻明確，兩造其餘之攻擊防禦方法及證據資料，
    經本院斟酌後，認均不足以影響本判決之結果，爰不一一論
    列，併此敘明。
七、本件為刑事附帶民事訴訟，依法毋庸繳納裁判費，且訴訟程
    序中，兩造並無其他訴訟費用支出，爰不另為訴訟費用負擔
    之諭知，末此說明。
據上論結，本件原告之訴為有理由，依刑事訴訟法第502條第2項
，判決如主文。
中　　華　　民　　國　　111 　年　　4 　　月　　25　　日
            刑事第十一庭  審判長法  官  鄧鈞豪
　　　　　　　　　　　　　　　　法  官  林鈺珍
　　　　　　　　　　　　　　　　法  官  趙德韻
以上正本證明與原本無異。
不得上訴。
　　　　　　　　　　　　　　　　書記官　田芮寧
中　　華　　民　　國　　111 　年　　4 　　月　  25　　日